最　高　行　政　法　院　裁　定
　　　　　　　　　　　　　94年度裁字第01528號
再 審原 告　乙○○
訴訟代理人　葉維惇
再 審被 告　財政部臺北市國稅局
代　表　人　甲○○
上列當事人間因綜合所得稅事件，再審原告對於中華民國92年9
月12日本院92年度判字第1205號判決，提起再審之訴，本院裁定
如下：
　　主  文
再審之訴駁回。
再審訴訟費用由再審原告負擔。
　　理  由
一、按「有下列各款情形之一者，得以再審之訴對於確定終局判
    決聲明不服。但當事人已依上訴主張其事由或知其事由而不
    為主張者，不在此限：一、適用法規顯有錯誤者。」行政訴
    訟法第273條第1項第1款定有明文。是對於確定終局判決提
    起再審之訴，除須具有行政訴訟法第273條第1項所列各款情
    形之一者外，須當事人未依上訴主張其事由或知其事由而不
    為主張者為限，此由法條文義觀之甚明。次按適用法規乃屬
    法院之職務，故對原確定判決所持適用法律之見解有所爭執
    申辯，尚難謂為適用法規顯有錯誤，而據為再審理由（本院
    47年裁字第57號、47年裁字第73號、49年裁字第7號、51年
    裁字第20號、59年裁字第14號、61年裁字第153號、62年判
    字第610號判例參照）。
二、再審原告起訴意旨略謂：按司法院釋字第177號解釋意旨，
    判決適用不應適用之法規者，為適用法規不當。所謂適用法
    規不當，係指誤解法令、誤用法令之情形而言，是以誤解法
    令、誤用法令者，當屬適用法規顯有錯誤之範圍；又所謂適
    用法規顯有錯誤，依本院62年度判字第610號判例意旨，係
    指原判決所適用之法規與該案應適用之現行法規相違背，或
    與解釋判例有所牴觸而言，據此，確定判決與解釋判例有所
    牴觸，自亦屬適用法規顯有錯誤之範圍，當事人均得對之提
    起再審之訴。查本院92年度判字第1205號判決（下稱原判決
    ）關於本稅部分認定系爭再審原告收入計新台幣11,508,670
    元應屬所得稅法第14第1項第1類之「營利所得」，適用法規
    顯有錯誤；而認定上開再審原告系爭收入非屬所得稅法第4
    條之1之「證券交易所得」，則顯有不適用法規之違背法令
    情事；又其認為信類保獲原則在本案中無適用餘地云云，亦
    顯違背信賴保獲原則之本旨。另關於裁罰部分，查本件並無
    短漏報所得，本即無裁處罰鍰問題，退一步言，縱如原判決
    所稱，因減資收回股票取得現金仍應課稅，惟再審原告於本
    件並無過失，且已依稅捐稽徵法第48條之1第1項規定在被查
    獲前自動補報補繳所漏稅款，仍應不罰；又再審原告主張應
    予不罰之見解，於相同案件之他案中，高雄高等行政法院90
    年度訴字第1512號及90年度訴字第1750號判決免罰，案經被
    告（財政部台灣省南區國稅局）提起上訴，依本院92年度裁
    字第169號及92年度裁字第549號裁定上訴駁回，其裁定理由
    指明「惟核其上訴內容，係就原審取捨證據，認定事實之職
    權行使，指摘其為不當，而未具體說明原判決違背何項法令
    、不適用或如何適用不當之具體情事。揆之首揭說明，即非
    主張原判決違背法令以為上訴理由，其上訴難謂適法，應予
    駁回。」意旨，足證本院亦認前開高雄高等行政法院所為免
    罰之判決並無違誤。是本件原判決有不適用法規、適用法令
    錯誤之法定再審事由，為此提起再審之訴，請將原判決廢棄
    ，並撤銷訴願及復查決定等語。
三、本件再審原告雖以適用法規顯有錯誤為由，對於本院原判決
    提起再審之訴，惟核其所指原判決適用法規顯有錯誤各節，
    或已依上訴主張其事由，或就該上訴程序主張事由予以發揮
    闡釋，純係對本院原判決適用法律之見解，為不同之主張，
    而再事爭執申辯，揆諸首揭規定及說明，要難謂為適用法規
    錯誤，而據為再審之理由；又所舉本院92年度裁字第169號
    及92年度裁字第549號裁定並非判例，且該等裁定均係以該
    案上訴人之上訴內容僅就原審取捨證據，認定事實之職權行
    使，指摘其為不當，而未具體說明原判決違背何項法令、不
    適用或如何適用不當之具體情事，上訴不合法為由，駁回上
    訴，亦不得執以指摘原判決適用法律錯誤，據以提起再審。
    從而，本件再審之訴為不合法，應予駁回。
四、依行政訴訟法第278條第1項、第104條、民事訴訟法第95條
    、第78條，裁定如主文。
中    華    民    國    94    年    8    月    11     日
                  第三庭審判長法  官　廖　政　雄
                              法  官　林　清　祥
                              法  官　鍾　耀　光
                              法  官　姜　仁　脩
                              法  官　胡  國  棟
以  上  正  本  證  明  與  原  本  無  異
中    華    民    國    94    年    8    月    11     日
　　　　　　　　　　　　　　　書記官　陳　盛　信
